# 关于是否适用持续经营假设

提问人：whx669 时间：2023-07-02 07:51:
请教陈版：A公司成立于 2010 年，受疫情影响，经营困难， 2023 年 6 月股东准备清算解散。现在做 2021 年、 2022 年的年报审计。对于 2022 年，适用非持续经营假设没什么疑问。对于 2021年，是否适用非持续经营假设，有点困惑。如果站在现在的时点看，肯定是非持续经营；如果站在 2021 年 12 月 31 日的时点看，还没做出要解散的决定，能不能适用非持续经营假设？

回答人：chenyiwei
对于 2021 年度，虽然已经因为疫情原因产生了经营困难，但企业的业务仍在延续，事实上在 2022 年内（即 2021 年末资产负债表日起算的 12 个月内）并未终止业务和清算关闭，故 2021 年度可以适用持续经营假设。从另一角度讲，是站在 2021 年末资产负债表日的立场上，依据截至该日的实际发生状况和可获得的信息，判断是否满足持续经营假设的适用条件。